【裁判字號】    97,交聲,1604
【裁判日期】    970822
【裁判案由】    聲明異議
【裁判全文】
臺灣高雄地方法院交通事件裁定        97年度交聲字第1604號
原處分機關  高雄市政府交通局
異  議  人
即受處分人  乙○○
上列異議人即受處分人因違反道路交通管理處罰條例案件，對於
高雄市政府交通局民國97年6 月26日所為之處分（原處分案號：
高市府交裁字第裁32-B00000000號）聲明異議，本院裁定如下：
    主  文
異議駁回。
    理  由
一、按汽車駕駛人停車時，自用汽車在營業汽車招呼站停車者，
    ，處新臺幣（下同）600 元以上1,200 元以下罰鍰，道路交
    通管理處罰條例第56條第1 項第8 款定有明文。
二、本件原處分機關高雄市政府交通局係以：異議人即受處分人
    乙○○於民國97年5 月29日晚上7 時40分許，將其所駕駛之
    車號ZG-5782 號自小客車，停放在高雄市○○○路311 號對
    面之計程車招呼站，因其占用計程車招呼站停車格位，遂遭
    高雄市政府警察局交通警察大隊員警甲○○以異議人停車時
    自用汽車在營業汽車招呼站停車為由，依違反道路交通管理
    處罰條例第56條第1 項第8 款之規定掣單逕行舉發，嗣異議
    人提出申訴，經原處分機關函請舉發單位調查結果，仍認異
    議人確有前開違規行為，原處分機關乃依上開條文、違反道
    路交通管理事件統一裁罰基準及處理細則（下稱處理細則）
    第43條、第44條及第67條等規定，於97年6 月26日以高市府
    交裁字第裁32-B00000000號違反道路交通管理事件裁決書裁
    處異議人罰鍰600 元在案。
三、聲明異議意旨略以：異議人於前揭時、地駕車行經七賢路找
    尋停車位，因當時正下大雨，地面積水很多，故異議人停車
    時並無法清楚辨別地面有標示計程車停車格，且該停車格旁
    亦無立有計程車招呼站之標誌，另從警方舉發照片來看，亦
    無法看出異議人係停車在計程車停車格內，故原處分機關之
    處分顯有錯誤，為此狀請撤銷原處分云云。
四、經查：
    (一)異議人於97年5 月29日晚上7 時40分許，確有將其所駕駛
      之車號ZG-5782 號自小客車，停放在高雄市○○○路311
      號對面之計程車招呼站停車格位乙情，業據證人即本件舉
      發員警甲○○於本院審理中結證明確（參見本院卷第24、
      25頁），並有舉發交通違規照片共11幀在卷可稽（參見本
      院卷第5 、14、29頁），且為異議人於本院審理中所是認
      （參見本院卷第23頁），確堪認定屬實。
    (二)至異議人雖以前揭情詞置辯。惟查，觀諸證人甲○○所提
      出舉發本件交通違規後至現場所拍攝之照片（參見本院卷
      第28頁），異議人所駕駛之自小客車所停放之停車格，其
      上確實清楚標繪白色之「計程車招呼站」字樣，另該停車
      格旁亦確立有白底藍字「計程車招呼站」字樣之標誌，復
      觀諸本件舉發交通違規照片（參見本院卷第5 、14、29頁
      ），亦清楚可見異議人所駕駛之自小客車所停放之停車格
      旁確立有前揭白底藍字「計程車招呼站」字樣之標誌，已
      足見異議人辯稱：伊所停放之停車格旁並無立有計程車招
      呼站之標誌，且由舉發照片亦無法看出伊係停車在計程車
      停車格內云云，顯與事實不符，要非可採。再者，觀之本
      件舉發交通違規照片（參見本院卷第14、29頁），異議人
      所駕駛之自小客車所停放之停車格，雖因異議人將汽車停
      放其上而無法知悉是否確有異議人所述因雨天積水而無法
      清楚辨視地面有標示計程車停車格字樣之情形，然細察後
      確可發現該停車格後方亦屬計程車招呼站之停車格，仍清
      晰可見地面確實標繪有白色「計程車招呼站」之字樣，而
      就此證人甲○○於本院審理中亦結證稱：伊舉發本件交通
      違規之理由係異議人所駕駛之自用車占用計程車招呼站，
      當天也有拍攝照片為證，而從照片來看，因該停車格地面
      標示有計程車招呼站之字樣，且該停車格旁也立有計程車
      招呼站之標誌，故該處確屬計程車招呼站；當時實施拖吊
      作業時，停車格地面所標示之字樣頗為清楚，且如果雨真
      的下的很大，伊等就不會出去執勤，另因異議人之車子就
      停在計程車招呼站之標誌旁，應不致於無法看清楚路旁所
      擺設之標誌，又因七賢路係主要路段，應該都有路燈而不
      致昏暗等語明確（參見本院卷第24、25頁），足徵異議人
      辯稱：因當時正下大雨，地面積水很多，故停車時無法清
      楚辨別地面有標示計程車停車格云云，亦純屬卸責、避就
      之詞，委無可採。準此，異議人前揭辯詞均無足據以為有
      利異議人之認定，是本件事證明確，異議人確有於前揭時
      、地駕駛自用汽車在營業汽車招呼站停車之行為，至為明
      確，足堪認定。
四、綜上所述，異議人確有於前揭時、地駕駛自用汽車在營業汽
    車招呼站停車之交通違規行為。從而，原處分機關依前揭道
    路交通管理處罰條例第56條第1 項第8 款、違反道路交通管
    理事件統一裁罰基準及處理細則第43條、第44條、第67條暨
    違反道路交通管理事件統一裁罰標準表之規定，裁處異議人
    罰鍰600 元，核無違誤。異議人之異議，為無理由，應予駁
    回。
據上論斷，應依道路交通案件處理辦法第19條，裁定如主文。
中    華    民    國    97   年      8    月    22    日
                  交通法庭  法  官  陳振嘉
以上正本證明與原本無異。
如不服本裁定，應於收受送達後5 日內向本院提出抗告狀。
中    華    民    國    97    年    8     月    22    日
                            書記官  顏宗貝


司法院資訊處製作；財團法人民間司法改革基金會備份。
